【裁判字號】    88,訴,348
【裁判日期】    890621
【裁判案由】    違反槍砲彈藥刀械管制條例
【裁判全文】
臺灣花蓮地方法院刑事判決                          八十八年度訴字第三四八號
    公  訴  人  臺灣花蓮地方法院檢察署檢察官
    被      告  戊○○
右被告因違反槍砲彈藥刀械管制條例案件，經檢察官提起公訴（八十八年度偵字第三
四一八號），本院判決如左：
    主  文
戊○○未經許可，持有可發射子彈具殺傷力之改造手槍，處有期徒刑壹年伍月，併科
罰金新台幣肆萬元，罰金部分如易服勞役，以新台幣玖佰元（即銀元佰元）折算壹
日。
扣案之可發射子彈具殺傷力之改造手槍壹枝、具殺傷力改造子彈貳顆（原具殺傷力之
子彈為顆，鑑定時試射壹顆）沒收。
    事  實
一、戊○○曾於民國八十三年間因盜匪案件，經判處有期徒刑七年確定，八十三年十
    一月十四日刑期起算，八十六年四月一日假釋交付保護管束，嗣撤銷假釋（現正
    執行殘刑中），竟仍不知檢束行為，於八十八年九月八日某時，在花蓮地區，未
    經許可，持有可發射子彈具殺傷力之改造手槍一枝、具殺傷力改造子彈三顆（鑑
    定時試射一顆）。嗣同年月日十三時五十分許，戊○○駕駛懸掛車牌號碼為ＪＡ
    六六四八號之自小客車（車身之引擎號碼為四Ｇ九二Ｄ０二一一八九號），附載
    第三人甲○○、丁○○，行經花蓮市○○路○段，因行跡可疑，經警攔檢，戊○
    ○駕車加速逃逸，在花蓮市○○街與建昌路口始為警捕獲，並扣得具殺傷力改造
    手槍一枝及具殺傷力改造子彈三顆（鑑定時試射一顆）、玩具金屬空彈殼三顆。
二、案經花蓮縣警察局花蓮分局報請臺灣花蓮地方法院檢察署檢察官偵查起訴。
    理  由
一、右揭事實，業據被告戊○○於警訊及偵查中坦承不諱，並扣得槍枝一枝、子彈三
    顆（鑑定時試射一顆）可證，而扣案槍、彈，經鑑定結果，槍枝係仿SMITH WESS
    ON廠轉輪手槍製造之金屬玩具手槍，車通轉輪彈倉及於槍管內加裝金屬襯管改造
    而成，機械性能正常，可擊發適用子彈，認具殺傷力，至三顆子彈則係由玩具子
    彈改造而成，採樣一顆試射，可擊發，認具殺傷力等情，有內政部警政署刑事警
    察局八十八年九月十八日刑鑑字第九四００九號鑑驗通知書一紙附卷可參，此外
    另有照片三幀在卷可佐。
二、被告於本院訊問時雖否認有公訴人所稱之犯行，並以：在自強派出所時我被義警
    刑求，刑事組及偵查中因害怕所以承認，扣案槍、彈是丙○○拿給甲○○的等語
    置辯。惟查：證人乙○○即自強派出警員到庭證稱：警訊時沒有人對被告刑求等
    語（見八十九年一月四日訊問筆錄），證人甲○○則證述：製作警訊筆錄時，可
    以看到戊○○，沒有看到被告被打等語（見本院八十八年十二月二十一日訊問筆
    錄），而被告於八十八年九月九日隨案移送時之偵訊中即供稱：警訊所言實在，
    沒有遭刑求逼供等語，其於同年九月十日入監執行時，身體檢查結果，復未見不
    明傷害，此有台灣花蓮監獄函送之新收容人內外傷記錄表影本、入監談話記錄簿
    影本可參。況被告自承在刑事組製作警訊筆錄時及偵查中均未遭刑求，以被告乃
    年紀近三十歲之成年人，具相當社會經驗，對其所言可能產生之法律效果，知之
    甚稔，果被告在自強派出所因遭刑求而為不符事實之自白，焉有在其後之刑事組
    警訊及檢察官偵訊中，前後二次均「任意」同為持有扣案槍、彈之陳述？是被告
    所辯：在自強派出所因遭刑求，故坦承犯行云云，尚難信為真實。
三、綜上所述，本件事證明確，被告之犯行，應堪認定。
四、核被告戊○○所為，係犯槍砲彈藥刀械管制條例第十一條第四項之罪及同條例第
    十二條第四項之罪。被告以一持有槍、彈行為觸犯二罪名，為想像競合犯，應從
    較重之槍砲彈藥刀械管制條例第十一條第四項罪論處。爰審酌被告素行不佳，未
    經許可，持有具傷殺力改造之槍、彈，危害社會治安，犯罪後於本院又設詞狡辯
    之態度等情，量處如主文所示之刑，及就罰金部分諭知易服勞役之折算標準。另
    槍砲彈藥刀械管制條例第十九條第一項固有應於刑之執行完畢或赦免後，令入勞
    動處所，強制工作三年之規定，然此規定因不問對行為人有無預防矯治其社會危
    險性之必要，一律宣付強制工作三年，限制其中不具社會危險性之受處分人之身
    體、自由部分，其所採措施與所欲達成預防矯治之目的及所需程度，不合憲法第
    二十三條所定之比例原則，已經大法官會議第四百七十一號解釋宣告不予適用，
    本院認本件被告尚非屬嚴重職業性持有槍械之犯罪者，無依該條項之規定宣告強
    制工作之必要。末扣案具殺傷力改造手槍一枝及具殺傷力改造子彈二顆（原係三
    顆，鑑定時試射一顆）均係違禁物，應依刑法第三十八條第一項第一款規定宣告
    沒收。至扣案之玩具金屬空彈殼三顆，既非違禁物，又非被告供犯罪所用之物，
自不予宣告沒收。
據上論結，應依刑事訴訟法第二百九十九條第一項前段、槍砲彈藥刀械管制條例第十
一條第四項、第十二條第四項，刑法第十一條前段、第五十五條、第四十二條第二項
、第三十八條第一項第一款，罰金罰鍰提高標準條例第二條，判決如主文。
本案經檢察官李子春到庭執行職務。
中      華      民      國    八  十  九  年      六    月      十二    日
                              臺灣花蓮地方法院刑事庭
                                  法  官  蘇  嫊  娟
右正本證明與原本無異。
如對本判決不服，應於送達後十日內，向本院提出上訴狀。（應抄附繕本）
                                  法院書記官
中      華      民      國    八  十  九  年      六    月    二十二    日
附錄本判決論罪之法律條文：
槍砲彈藥刀械管制條例第十一條
未經許可，製造、販賣或運輸第四條第一款所稱其他可發射金屬或子彈具有殺傷力之
各式槍砲者，處五年以上有期徒刑，併科新臺幣一千萬元以下罰金。
未經許可，轉讓、出租或出借前項所列槍砲者，處三年以上十年以下有期徒刑，併科
新臺幣七百萬元以下罰金。
意圖供自己或他人犯罪之用，而犯前二項之罪者，處無期徒刑或七年以上有期徒刑，
併科新臺幣一千萬元以下罰金。
未經許可，持有、寄藏或意圖販賣而陳列第一項所列槍砲者，處一年以上七年以下有
期徒刑，併科新臺幣七百萬元以下罰金。
第一項至第三項之未遂犯罰之。
槍砲彈藥刀械管制條例第十二條
未經許可，製造、販賣或運輸子彈者，處一年以上七年以下有期徒刑，併科新臺幣五
百萬元以下罰金。
未經許可，轉讓、出租或出借子彈者，處六月以上五年以下有期徒刑，併科新臺幣三
百萬元以下罰金。
意圖供自己或他人犯罪之用，而犯前二項之罪者，處三年以上十年以下有期徒刑，併
科新臺幣七百萬元以下罰金。
未經許可，持有、寄藏或意圖販賣而陳列子彈者，處五年以下有期徒刑，併科新台幣
三百萬元以下罰金。
第一項至第三項之未遂犯罰之。


司法院資訊處製作；財團法人民間司法改革基金會備份。
